臺灣高等法院刑事判決
109年度上訴字第3987號
上  訴  人  
即  被  告  林千凱


上列上訴人因傷害案件，不服臺灣新北地方法院109年度審訴字
第931號，中華民國109年7月30日第一審判決（起訴案號：臺灣
新北地方檢察署109 年度偵字第10149 號），提起上訴，本院判
決如下：
    主  文
上訴駁回。
    事  實
一、林千凱前因施用毒品案件，經臺灣桃園地方法院以106 年度
    審易字第1590號判處有期徒刑4 月確定，於民國107 年7 月
    13日執行完畢，仍不知悔改，與楊宇傑（經原審刑確定）、
    林宏鑫於109 年1 月間同為址設新北市○○區○○路0 號「法務
    部○○○○○○○○○○○」仁二舍8 房之受刑人，雙方於109 年1 月1
    1日7 時49分許，在上址仁二舍8 房內，因故發生口角爭執
    ，林千凱、楊宇傑竟基於傷害人身體之犯意聯絡，徒手或用
    腳共同毆打林宏鑫，致其受有顏面部挫傷合併牙斷裂、右胸
    部挫傷、會陰部挫傷及鼻骨骨折等傷害。
二、案經林宏鑫告訴臺灣新北地方檢察署檢察官偵查起訴。
    理  由
一、上揭事實，迭據被告林千凱於偵查、原審及本院審理時均坦
    承不諱，核與證人即告訴人林宏鑫於偵查中之證述情節相符
    ，並有法務部○○○○○○○○109 年3 月20日北所戒字第10900032
    180 號函暨所附資料1 份、同舍房之受刑人廖健銘、鮑太華
    之陳述書各1 份、法務部○○○○○○○○新收受刑人內外傷記錄表
    1 份、受傷照片、長庚醫療財團法人林口長庚紀念醫院診斷
    證明書2 份、周牙醫診所診斷證明書1份、告訴人牙齒斷裂
    之照片附卷可稽，被告犯行堪予認定。
二、核被告林千凱所為，係犯刑法第277 條第1 項之傷害罪。被
    告林千凱與楊宇傑就上開犯行間，有犯意聯絡及行為分擔，
    為共同正犯。又被告前有如事實欄所載有期徒刑執畢紀錄，
    有本院被告前案紀錄表1 份在卷可稽，其受有期徒刑之執行
    完畢後，5 年內故意再犯本件有期徒刑以上之罪，為累犯，
    另審酌被告前未曾因傷害案件經法院判處罪刑確定，參照司
    法院釋字第775 號解釋之意旨不予加重其刑。
三、原審認被告罪證明確，適用刑法第28條、第277 條第1 項、
    第47條第1 項、第41條第1 項前段，刑法施行法第1 條之1 
    第1 項之規定，及審酌被告與告訴人遇有爭執不思以理性解
    決，反訴諸暴力解決，恣意傷害他人之身體，顯見其欠缺尊
    重他人身體法益之法治觀念，並衡以其犯後態度、犯罪之動
    機、目的、手段、情節、告訴人所受傷勢，暨其素行、智識
    程度、家庭經濟狀況等一切情狀，量處拘役50日，並諭知易
    科罰金之折算標準。其認事用法均無違誤，量刑亦屬妥適，
    被告上訴意旨指摘原判決量刑過重，請求從輕量刑云云，為
    無理由，其上訴應予駁回。
據上論斷，應依刑事訴訟法第368條，判決如主文。
本案經檢察官林奕彣到庭執行職務。
中　　華　　民　　國　　110 　年　 　1　　月　　13　　日
                  刑事第十六庭  審判長法　官  葉騰瑞
                                      法　官  陳芃宇
                                      法　官  莊明彰
以上正本證明與原本無異。
如不服本判決，應於收受送達後20日內向本院提出上訴書狀，其
未敘述上訴之理由者並得於提起上訴後20日內向本院補提理由書
（均須按他造當事人之人數附繕本）「切勿逕送上級法院」。
                                      書記官  蘇佳賢
中　　華　　民　　國　　110 　年　　1 　　月　　13　　日
附錄：本案論罪科刑法條全文
中華民國刑法第277條
傷害人之身體或健康者，處 5 年以下有期徒刑、拘役或 50 萬
元以下罰金。
犯前項之罪，因而致人於死者，處無期徒刑或 7 年以上有期徒
刑；致重傷者，處 3 年以上 10 年以下有期徒刑。